【裁判字號】    89,易,3008
【裁判日期】    901114
【裁判案由】    竊盜
【裁判全文】
臺灣臺南地方法院刑事判決                        八十九年度易字第三八號
    公  訴  人  臺灣臺南地方法院檢察署檢察官
    被      告  丙○○
右列被告因竊盜案件，經檢察官提起公訴（八十九年度偵字第一二三二四號），本院
判決如左：
    主  文
丙○○竊盜，累犯，處有期徒刑壹年。
    事  實
一、丙○○前有多次竊盜前科，其中一次經臺灣臺南地方法院於民國八十六年十月二
    十八日判處有期徒刑十月確定，於八十七年六月十六日執行完畢，仍不知悔改，
    復意圖為自己不法之所有，於八十九年九月底某日清晨六、七時許，在臺南市○○路二一巷七號前，竊取郭淙樑所有、放置於車號ＮＬＲ－０６６號機車前置物
    箱內之變色太陽眼鏡一支，得手後留供己用。嗣於八十九年十月十四日凌晨一時
    五十分許，丙○○因騎乘未懸掛車牌之機車，行經臺南市○○路二六三巷七號前
    ，為警查獲，並循線查知上情。
二、案經臺南縣警察局第六分局報告臺灣臺南地方法院檢察署檢察官偵查起訴。
    理  由
一、訊據被告丙○○於警、偵訊及本院審理時，對於右揭時地竊取郭淙樑所有太陽眼
    鏡之事實供承不諱，核與證人即郭淙樑之父丁○○於警訊中指訴之失竊情節相符
    ，且有贓物認領保管單一紙在卷可憑，本件事證明確，被告犯行堪以認定。
二、核被告意圖為自己不法之所有，而竊取他人之財物，所為係犯刑法第三百二十條
    第一項竊盜罪。又被告前於八十六年間，因犯竊盜罪，經本院判處有期徒刑十月
    確定，於八十七年六月十六日執行完畢，有臺灣高等法院被告全國前案紀錄表在
    卷可按，其於五年之內再犯本件有期徒刑以上之罪，為累犯，應依法加重其刑。
    爰審酌被告竊取他人太陽眼鏡供己所用之犯罪動機與手段，所竊取物品之經濟價
    值雖甚低微，然仍侵害他人所有權，且被告前於八十四年、八十六年、八十九年
    間，分別曾因犯竊盜罪經本院判處有期徒刑八月、十月、四月，竟猶一再行竊，
    顯然並無畏懼刑罰之心，以及被告犯罪後坦承犯行之態度等一切情狀，量處如主
    文所示之刑，以資懲儆。
三、公訴意旨另以：被告於八十九年十月初，在臺南市○○路二六三巷五號友人甲○○住處，竊取甲○○之兄乙○○所有之中華電信電話卡一張、日本五十元硬幣一
    個等物，因認被告另涉有刑法第三百二十條第一項之竊盜罪嫌。
四、按犯罪事實，應依證據認定之，無證據不得推定其犯罪事實，又不能證明被告犯
    罪者，應諭知無罪之判決，刑事訴訟法第一百五十四條、第三百零一條第一項分
    別定有明文。本件檢察官認被告涉有前開竊取電話卡、日本硬幣之犯行，係以被
    告於警、偵訊所為自白，以及被害人乙○○所為指訴作為所憑之論據。訊據被告
    於本院審理時，則堅詞否認有此部份犯行，辯稱該電話卡、日本硬幣等均為伊自
    行所有等語。
五、經查，證人乙○○於警訊中，係指稱該電話卡、日本硬幣為其弟甲○○所有，公
    訴意旨認該物為乙○○所有，似有誤會；而證人甲○○於本院審理時，則結證稱
    前開電話卡、日本硬幣均非其所有之物（本院九十年十月三十一日審理筆錄）。
    雖被告於警、偵訊中，均一致自白竊取該電話卡、日本硬幣，惟審諸該物品之經
    濟價值低微，亦無鉅大之使用價值，被告應無竊取該物品之動機；且被告既已坦
    承前揭竊取太陽眼鏡之犯行，情理上並無特予否認本次犯行之必要；又被告於警
    、偵訊所為之此部份自白，既於事後翻異前詞，真實性復堪斟酌。本院因以有利
    於被告，認定該電話卡、日本硬幣並非甲○○所有之物，被告既無竊取甲○○前
    開物品之行為，即無科以竊盜罪責之基礎。此外，本院復查無其他證據，足認被
    告有何其他犯行，不能證明被告有此部份犯罪，惟因檢察官認此部份犯行，與前
    揭論罪科刑部份，有連續犯之裁判上一罪關係，爰不另為無罪之諭知。
據上論斷，應依刑事訴訟法第二百九十九條第一項前段，刑法第三百二十條第一項、
第四十七條，罰金罰鍰提高標準條例第一條前段，判決如主文。
本案經檢察官李宗榮到庭執行職務。
中      華      民      國      九十      年      十一    月    十四    日
                              臺灣臺南地方法院刑事第五庭
                                      法  官  吳坤芳
右正本證明與原本無異。
如不服本判決，應於判決送達後十日內向本院提出上訴狀( 應附繕本 )。
                                    書記官   張豐榮
中     華       民     國      九十       年     十一     月    十四    日
附錄本案論罪科刑法條全文：
刑法第三百二十條
意圖為自己或第三人不法之所有，而竊取他人之動產者，為竊盜罪，處五年以下有期
徒刑、拘役或五百元以下罰金。
意圖為自己或第三人不法利益，而竊佔他人之不動產者，依前項之規定處斷。
前二項之未遂犯罰之。


司法院資訊處製作；財團法人民間司法改革基金會備份。
